【裁判字號】    99,中交簡上,690
【裁判日期】    991029
【裁判案由】    過失傷害
【裁判全文】
臺灣臺中地方法院刑事判決  99年度中交簡上字第690號
上訴人  即
被      告  甲○○
上列上訴人因過失傷害案件，不服本院臺中簡易庭九十九年度中
交簡字第六二二號中華民國九十九年五月二十五日第一審簡易判
決（聲請案號：臺灣臺中地方法院檢察署九十九年度偵字第三四
一九號），提起上訴，本院判決如下：
    主    文
上訴駁回。
甲○○緩刑貳年。
    事實及理由
一、本案上訴人即被告（下稱被告）甲○○於本院審理時未提出
    新證據請求調查，經本院審理結果，認第一審簡易判決認事
    用法及量刑均無不當，應予維持，並引用第一審判決書記載
    之事實、證據及理由（如附件）。
二、被告上訴意旨略以：伊騎腳踏車慢速行駛，而被害人騎機車
    快速在轉彎處相遇，而造成被害人自行摔倒受傷，並非被告
    之主因，原審量刑太重，且被告業與被害人乙○○○達成和
    解等語。經查，依卷附道路交通事故現場圖所示，本件肇事
    處係在被害人車輛之行向道路之臺中市○○○路順向快車道
    上，刮地痕起點距離中清路一一二巷二四弄路口五公尺，刮
    地痕長度二點二公尺，是以被告行向之位置，被告於左轉彎
    前顯已佔用來車道提前左轉逆向行駛，被告自有過失甚明。
    而本案經本院依職權送請臺灣省臺中市區車輛行車事故鑑定
    委員會鑑定結果，亦同此見解，有臺灣省臺中市區車輛行車
    事故鑑定委員會九十九年九月二十八日中市行字第09954030
    44號函附鑑定意見書存卷可參。是以被告辯稱伊非肇事之主
    因，尚屬無據，原審依本件相關卷證認定被告過失之責，核
    屬正當。按量刑輕重，係屬事實審法院得依職權自由裁量之
    事項，苟已斟酌刑法第五十七條各款所列情狀而未逾越法定
    刑度，不得遽指為違法（最高法院七十二年度臺上字第六六
    九六號、七十五年度臺上字第七０三三號判例參照）。又在
    同一犯罪事實與情節，如別無其他加重或減輕之原因，下級
    審量定之刑，亦無過重或失輕之不當情形，則上級審法院對
    下級審法院之職權行使，原則上應予尊重，亦有最高法院八
    十五年度臺上字第二四四六號裁判意旨可資參酌。本件原審
    認事用法並無不當，量刑亦屬妥適。本案被告雖認原審量刑
    過重，執之為上訴理由，然依卷證所示，原審已依刑事訴訟
    法第四百五十四條第二項詳細記載認定之犯罪事實、證據及
    應適用之法條，其認事用法並無不當，量刑亦屬妥適。是以
    ，本件被告提起上訴，尚難認有理由，應予駁回。末查被告
    未曾受有期徒刑以上刑之宣告，有臺灣高等法院被告前案紀
    錄表及臺灣臺中地方法院檢察署刑案資料查註紀錄表各一份
    附卷可稽，其因一時疏失，致罹刑典，而被告已與被害人乙
    ○○○達成和解，此有本院九十九年度司中調字第一八二七
    號調解程序筆錄在卷可考，告訴人並於本院審理時當庭表示
    願意原諒被告等語。本院認被告經此偵審經驗及刑之宣告，
    應知警惕而無再犯之虞，本院認以暫不執行其刑為適當，併
    予宣告緩刑二年，用勵自新。
三、據上論斷，應依刑事訴訟法第四百五十五條之一第一項、第
    三項、第三百七十三條、第三百六十八條、第三百六十四條
    ，刑法第七十四條第一項第一款，判決如主文。
本案經檢察官丙○○到庭執行職務。
中    華    民    國    99    年    10    月    29    日
                  交通法庭  審判長法  官  郭書豪
                                  法  官  林世民
                                  法  官  張清洲
以上正本證明與原本無異。
本件不得上訴。
                                  書記官  詹東益
中    華    民    國    99    年    10    月    29    日
附錄本案論罪科刑法條全文
刑法第二百八十四條第一項：
因過失傷害人者，處六月以下有期徒刑、拘役或五百元以下罰金
，致重傷者，處一年以下有期徒刑、拘役或五百元以下罰金。

司法院資訊處製作；財團法人民間司法改革基金會備份。
